臺灣高雄地方法院小額民事判決
111年度雄小字第1434號
原      告  泰安產物保險股份有限公司高雄分公司

法定代理人  洪瑛志  
訴訟代理人  蘇奕滔  
            黃俞鑫  
被      告  張譽鐘  


上列當事人間損害賠償事件，經本院於民國111 年8 月25日言詞
辯論終結，判決如下：
    主      文
被告應給付原告新臺幣參萬玖仟伍佰肆拾玖元，及自民國一一一
年八月十七日起至清償日止，按週年利率百分之五計算之利息。
原告其餘之訴駁回。
訴訟費用新臺幣壹仟元由被告負擔。
本判決第一項得假執行，但被告以新臺幣參萬玖仟伍佰肆拾玖元
供擔保後免為假執行。
    事實及理由
原告主張被告於民國110 年4 月16日21時48分許，駕駛車牌號碼
0000-00 號自用小客車沿高雄市苓雅區國泰路二段行駛，欲左轉
進入三多一路時，因三多一路為二以上之車道路段，左轉彎車輛
本應進入內側車道，然被告卻未駛入適當車道，而與其承保、訴
外人蕭志強駕駛其所有之車牌號碼000-0000號自用小客貨車（下
稱系爭車輛）發生碰撞（下稱系爭交通事故），致系爭車輛受有
損害，其業依保險契約賠付蕭志強系爭車輛車體損害新臺幣（下
同）84,366元，為此，爰依民法第184 條第1 項前段、第191 條
之2 及保險法第53條之規定提起本訴之事實，業據其提出系爭車
輛行照、系爭交通事故當事人登記聯單、估價單、統一發票及理
賠計算書等件為證，並有現場圖、現場照片、A3類道路交通事故
調查紀錄表、道路交通事故調查報告表㈡-1及初步分析研判表等
證在卷可稽，而被告經合法通知則未到庭爭執，亦未提出書狀作
何答辯或陳述，經本院調查前揭證據資料後，堪認原告之主張為
真實且有理由，被告對系爭交通事故之發生為有過失，應負損害
賠償之責。又系爭車輛係於109 年11月出廠（行車執照僅記載出
廠年月，未載明出廠日，依法推定為該月15日），迄至損害發生
日即110 年4 月16日使用約6 個月（固定資產提列折舊採用平均
法，不滿一月者，以月計），其修復零件費用63,232 元以平均
法計算折舊後僅餘殘價約57,963 元，再加計工資6,570 元及塗
裝14,564 元，合計79,097元，即為原告得代位請求之損害賠償
債權總額。復審酌蕭志強駕駛系爭車輛沿澄清路北往南方向行駛
欲右轉彎進入三多一路時，同有右轉彎車輛未駛入外側車道之肇
事因素，致生系爭交通事故，而認與有過失，應減輕被告賠償之
責，復參雙方對於使用道路狀況之控制程度，及違反交通安全規
則之情節態樣等，綜合上情而認系爭交通事故之發生就原告、蕭
志強之過失責任比例各為50%，從而，原告得請求被告賠償損害
金額於39,549元及其法定遲延利息之範圍內為有理由，應准許之
，逾此部分則屬無據，應予駁回，爰判決如主文。又本件係適用
小額程序為被告敗訴之判決，依民事訴訟法第436 條之20規定，
依職權宣告假執行。並依同法第436 條之23準用同法第436 條第
2 項，適用同法第392 條第2 項規定，依職權宣告被告預供擔保
，得免為假執行。
中　　華　　民　　國　　111 　年　　 8　　月　　31　　日
                 高雄簡易庭  法      官  謝宗翰
以上正本係照原本作成。
民事訴訟法第436條之24第2項：對於本判決之上訴，非以違背法
令為理由，不得為之。
如對本判決上訴，須於判決送達後20日內向本院提出上訴狀，並
須表明原判決所違背之法令及其具體內容與依訴訟資料可認為原
判決有違背法令之具體事實之上訴理由。（均須按他造當事人之
人數附繕本）。
中　　華　　民　　國　　111 　年　　8 　　月　　31　　日
                              書  記  官  許弘杰